Inventaris van de collectie Staten-Generaal Dubbelen, 1577-1794
Nationaal Archief, Den Haag
- Resoluties, A.
  - Kopieregisters van ordinaris resoluties., 1577-1599; 3-10; 6 delen en 3 pakken
    Kopieën vervaardigd in de tweede helft van de 18e eeuw door de klerken van de griffie van de Staten-Generaal.
    - 1582-1583. Met index, 3
    - 1587. Met index, 4
    - 1588. Met losse index, 19e eeuw, 5
    - 1589, 6
    - 1591. Met index, 7
    - 1593. Met index, 8
    - 1598. Losse katerns, 9
    - 1599. Losse katerns, 10
  - Registers van ordinaris resoluties, van tijd tot tijd gezonden aan de Raad van State., 1655-1717; 11-32, 34-62; 52 delen
    Deze registers zijn merendeels afkomstig uit het archief van de Raad van State. Zie proces-verbaal van overdracht 1827 lit. Q.
    - 1655-1656. Extracten, 11
    - 1657-1658. Extracten, 12
    - 1659. Met index, 13
    - 1660, 14
    - 1661. Met losse index, 15
    - 1662, 16
    - 1663. Extracten, 17
    - 1664. Extracten, 18
    - 1665 I. Extracten, 19
    - 1665 II. Extracten, 20
    - 1666 I, 21
    - 1666 II, 22
    - 1667, 23
    - 1668 I, 24
    - 1668 II, 25
    - 1669 I, 26
    - 1669 II, 27
    - 1670 I. Extracten, 28
    - 1670 II. Extracten, 29
    - 1671, 30
    - 1672, 31
    - 1673, 32
    - 1675, 34
    - 1676, 35
    - 1677, 36
    - 1679, 37
    - 1682 II. Extracten, 38
      Dit register behoort tot het archief van de Stadhouderlijke Secretarie, na inv.nr. 1639.
    - 1691. Met index, 39
      Dit register behoort tot het archief van de Generaliteitsrekenkamer.
    - 1691-1692, 40
    - 1692-1693, 41
    - 1694, 42
    - 1695. Met index, 43
    - 1696. Met index, 44
    - 1697. Met index, 45
    - 1698. Met index, 46
    - 1699. Met index, 47
    - 1700. Met index, 48
    - 1701. Met index, 49
    - 1702. Met index, 50
    - 1703. Met index, 51
    - 1705, 52
    - 1707, 53
    - 1709, 54
    - 1710. Met index, 55
    - 1711. Met index, 56
    - 1712. Met index, 57
    - 1713. Extracten. Met index, 58
    - 1714. Extracten. Met index, 59
    - 1715. Extracten. Met index, 60
    - 1716. Extracten. Met index, 61
    - 1717. Extracten. Met index, 62
  - Registers van ordinaris resoluties., 1608-1664; ---; 3 delen
    Deze delen bevonden zich aanvankelijk in de Collectie Staten-Generaal Dubbelen, inv.nrs. 63-65 en bevinden zich thans in het archief van de Generaliteitsrekenkamer, inv.nrs. 94-96.
    - 1608-1643. Extracten, ---
    - 1644-1656. Extracten, ---
    - 1657-1664. Extracten, ---
  - Recueil van resoluties betreffende differente zaken, met index., 1700-1720; ---; 1 deel
    Dit receuil bevond zich aanvankelijk in de Collectie Staten-Generaal Dubbelen, inv.nr. 66, is later overgebracht naar archief van de Staten-Generaal, inv.nr. 4817, en bevindt zich thans in het archief Fagel supplement, inv.nr. 624.
  - Register van extracten van secrete resoluties., 1671-1672; 67; 1 deel
    Achterin: Relation concernant des conquêtes du Roy sur les Hollandais. Bijlsma: 'Hierin minuutres. RvS 11 feb. 1672'.
    Dit register behoort tot het archief van de Raad van State.
  - Recueils van notabele secrete resoluties betreffende verschillende zaken., 1652-1708; ---; 2 delen
    De serie moet tot 1720 hebben doorgelopen. Auctie Fagel, Scheurleer 1803 nr. 49. Deze receuils bevonden zich aanvankelijk in de Collectie Staten-Generaal Dubbelen, inv.nrs. 68-69 en bevinden zich thans in het archief Fagel supplement, inv.nrs. 631-632.
    - 1652-1702. Met tafel van De Zwaan, ---
    - 1702-1708. Met tafel van De Zwaan, ---
  - Overgeschreven minuten van secrete resoluties., 1735-1739 en 1744-1745; 70I-72II; 7 pakken
    Deze resoluties behoren tot het archief van de Staten-Generaal.
    - 1735, 70I
    - 1736, 70II
    - 1737, 70III
      Juli 1737 ontbreekt
    - 1738, 71I
      Sep. en okt. ontbreken
    - 1739, 71II
    - 1744, 72I
      Okt. en nov. ontbreken
    - 1745, 72II
  - Kopieregister van ordinaris en secrete resoluties., 1658 mei - aug.; 73; 1 deel
    Dit register behoort tot de archieven van Holland (Staten van Holland, Gecommitteerde Raden of een der raadpensionarissen).
  - Kopieregisters en kohieren van resoluties betreffende de VOC en de WIC., 1638-1689 en 1783-1794; div.nrs.; 13 delen
    Deze registers behoren deels tot de archieven van Holland (Staten van Holland, Gecommitteerde Raden of een der raadpensionarissen) en deels tot het archief van de Staten-Generaal. Voor inv.nrs. 79-81 zie de inventaris Cassa van het archief van de Staten van Holland (toegang 3.01.04.01, inv.nrs. 6407-6408). De oorspronkelijk inv.nrs. 86, 87 en 89 ontbreken thans.
    - 1638-1648. VOC en WIC (1648), ---
      Dit register bevond zich aanvankelijk in de Collectie Staten-Generaal Dubbelen, inv.nr. 74 en behoort tot de archieven van Holland (Staten van Holland, Gecommitteerde Raden of een der raadpensionarissen), doch het bevindt zich thans ten onrechte in het archief van de VOC, inv.nr. 421.
    - 1638-1649. VOC., ---
      Dit register bevond zich aanvankelijk in de Collectie Staten-Generaal Dubbelen, inv.nr. 75 en behoort tot de archieven van Holland (Staten van Holland, Gecommitteerde Raden of een der raadpensionarissen), doch het bevindt zich thans ten onrechte in het archief van de VOC, inv.nr. 422.
    - 1638-1657, 76
      Dit register behoort tot het archief van de Staten-Generaal.
    - 1658-1685. Kohieren van extracten, 77
    - 1638-1641, 78
    - 1638-1646. WIC, 79
    - 1638-1647. WIC, 80
    - 1647-1649. WIC, 81
    - 1652-1657. Met index., 82
    - 1652-1657. Index bij inv.nr. 82, 82*
      Dit register behoort vermoedelijk tot het archief van de Staten-Generaal.
    - 1783-1794. Kohieren., 83
      Dit register behoort tot het archief van de Staten-Generaal. Het was onder Bijlsma genummerd 88. 'Verstrooid gevonden 1858.'
    - 1649. VOC en WIC., ---
      Dit register behoort tot de archieven van Holland (Staten van Holland, Gecommitteerde Raden of een der raadpensionarissen), bevond zich aanvankelijk in de Collectie Staten-Generaal Dubbelen, inv.nrs. 84 en bevindt zich thans in het archief van de Staten van Holland, inv.nr. 6333.
    - 1650. VOC en WIC., ---
      Dit register behoort tot de archieven van Holland (Staten van Holland, Gecommitteerde Raden of een der raadpensionarissen), bevond zich aanvankelijk in de Collectie Staten-Generaal Dubbelen, inv.nrs. 85, doch bevindt zich thans ten onrechte in het archief van de VOC, inv.nr. 424.
    - 1653-1654 en 1658-1662. WIC., 88
      Dit register behoort tot het archief van de Staten-Generaal. Het was onder Bijlsma gesplitst in een nummer 83 en 83*.
  - Kopieregisters van akten en resoluties., 1577-1606; div.nrs.; 15 delen
    - 1577. Met index, 90
    - 1577-1578. Met index, 91
    - 1581, 92
    - 1584, 93
    - 1594. Met index, 94
    - 1595, 95
    - 1596. Met index, 96
    - 1597, ---
      Dit register bevond zich aanvankelijk in de Collectie Staten-Generaal Dubbelen, inv.nr. 97 en bevindt zich thans in het archief Fagel supplement, inv.nr. 343. In handschrift van de klerk Van der Kest.
    - 1600, 98
    - 1601, 99
    - 1602, 100
    - 1603. Met index, 101
    - 1604. Met inhoudsopgave, 102
    - 1605. Met inhoudsopgave, 103
    - 1606. Met inhoudsopgave, 104
- Depêcheboeken, B.
  - Kopieregisters van ordinaris depêches., 1579-1583; 105-108; 4 delen
    Kopieën vervaardigd in de tweede helft van de 18e eeuw door de klerk Nieuwenhuisen van de griffie van de Staten-Generaal. Afschriften van inv.nrs. 11087, 11088, 11090 en 11091.
    - 1579. Met inhoudsopgave, 105
    - 1579-1580. Met inhoudsopgave, 106
    - 1580-1581. Met inhoudsopgave, 107
    - 1582-1583. Met inhoudsopgave, 108
  - Kopieregister van uitgaande depêches van graaf Maurits van Nassau en de Raad van State, met inhoudsopgave., 1584-1585; 109; 1 deel
    Kopie vervaardigd in de tweede helft van de 18e eeuw door een klerk van de griffie van de Staten-Generaal. Afschrift van inv.nr. 11097.
  - Kopieregister van ordinaris depêches, met inhoudsopgave., 1585; 110; 1 deel
    Kopie vervaardigd in de tweede helft van de 18e eeuw door een klerk van de griffie van de Staten-Generaal. Afschrift van inv.nr. 11092.
  - Kopieregisters van Engelse depêches, met inhoudsopgaven., 1586-1595; 111-113; 3 delen
    Deze receuils bevonden zich aanvankelijk in de Collectie Staten-Generaal Dubbelen, inv.nrs. 68-69 en Afschriften van inv.nr. 11107-11109.
    - 1586-1587, 111
    - 1588-1589, 112
    - 1590-1595, 113
  - Kopieregisters van Franse depêches., 1578-1613; div.nrs.; 7 delen
    Deze registers behoren deels tot de archieven van Holland (Staten van Holland, Gecommitteerde Raden of een der raadpensionarissen). Afschriften van de inv.nrs. 11098-11104, vervaardigd in de 17e eeuw.
    - 1578, 114
    - 1579-1583, 115
    - 1583-1585, 116
    - 1585-1595, 117
    - 1598-1601, 118
    - 1602-1607, 120
    - 1610-1614, 122
  - Kopieregisters van Franse depêches., 1598-1607; 119, 121; 2 delen
    Kopieën vervaardigd in de tweede helft van de 18e eeuw door de klerk Nieuwenhuisen van de griffie van de Staten-Generaal. Afschriften van de inv.nrs. 11102-11104.
    - 1598-1601, 119
    - 1602-1607, 121
- Traktaten en ordonnanties, C.
  - Kopieregisters van traktaten met Frankrijk., 1578-1678; div.nrs.; 3 delen
    Deze registers behoren deels tot de archieven van Holland (Staten van Holland, Gecommitteerde Raden of een der raadpensionarissen). Beide delen (inv.nrs. 123 en 125) in hetzelfde handschrift.
    - 1578-1635 Met inhoudsopgave., 123
    - 1578-1678, ---
      Dit register bevond zich aanvankelijk in de Collectie Staten-Generaal Dubbelen, inv.nr. 124 en bevindt zich thans in het archief van de Staten van Holland 1572-1795, inv.nr. 1279a.
    - 1636-1654. Met index., 125
  - Netregister van ordonnanties van betaling, met naamlijst., 1586-1600; 126; 1 deel
    Afschrift van Staten-Generaal inv.nr. 12503: zelfde foliëring. Teruggebracht uit Staten-Generaal (nummering 1901): 3281*.
- Binnenlandse verbalen, D.
  De herkomst is nog niet onderzocht. Waarschijnlijk komen de meeste van deze verbalen uit de archieven van Holland (Staten van Holland, Gecommitteerde Raden of een der raadpensionarissen). Zie hiervoor de inventaris Cassa van het Statenarchief (toegang 3.01.04.01, inv.nrs. 6407-6408).
  - Kopieverbalen van bezendingen naar de provincies, 1655-1667; 127-130; 5 delen
    Vergelijk archief Staten-Generaal, inv.nrs. 8890, 8893, 8894, 8898 en 8899.
    - 1655. Stad en Lande., 127
    - 1659. Stad en Lande., 128
    - 1664. Zeeland., 129
      Vergelijk archief Staten-Generaal, inv.nr. 8898.
    - 1667. Friesland., 130
      Was oorspronkelijk genummerd 1059, en daarna vernummerd in 130*.
  - Kopieverbalen van bezendingen naar Staats-Brabant., 1657-1668; 131-133; 3 delen
    - 1657. Den Bosch., 131
      Vergelijk archief Staten-Generaal, inv.nr. 8963.
    - 1663. Den Bosch., 132
      'Loopende.' Vergelijk archief Staten-Generaal, inv.nr. 8965.
    - 1668. Bergen Op Zoom., 133
      'Loopende'
  - Verbalen over de geschillen over de landen van Overmaze., 1652-1663; 134-135; 2 delen
    - 1652-1661. Overleg met Spanje., 134
    - 1663, 135
  - Verbalen van commissarissen-deciseurs naar Maastricht., 1668, 1670; 136-138; 2 delen
    - 1664, 136
    - 1668, 137
    - 1670, 138
  - Verbalen betreffende Staats-Vlaanderen., 1664, 1685; 139-141; 3 delen
    - 1664, 139
    - 1664, 140
      Het origineel van inv.nr. 140 wordt vermist sinds 1739.
    - 1685, 141
  - Verbaal betreffende Oost-Friesland., 1656; 142; 1 deel
  - Verbalen betreffende Holland, Zeeland, Friesland en Overijssel., 1661; 143-144; 2 delen
    - 1661, 143
    - 1661, 144
      Aitzema.
  - Verbalen van bezendingen naar Oost-Friesland., 1663-1668; 145-149; 4 delen
    - 1663, 145
    - 1663, 146
    - 1665, 147
    - 1666, 148
    - 1668, 149
  - Verbalen van gedeputeerden te velde., 1666-1672; 150-156; 7 delen
    - 1666. Munster., 150
    - 1666. Munster (Wezel), 151
    - 1666. Munster, 152
    - 1666. Munster, 153
    - 1666. Munster (Wezel), 154
    - 1666. Munster (Wezel), 155
    - 1672. Maastricht., 156
  - Catalogus van de bibliotheek., 1663; ---; 5 delen
    Vijf identieke exemplaren. Aannemelijk is dat exemplaren van de catalogus in het bezit waren van de griffier, de commies, de agent en de kamerbewaarder. Deze registers bevonden zich aanvankelijk in de Collectie Staten-Generaal Dubbelen, inv.nrs. 157-161 en bevinden zich thans in het archief van de Staten-Generaal, inv.nrs. 12688-12690 en 12692-12693.
  - Register van gedeputeerden die hebben gecompareerd in de periode 1576-1629., 1e helft 17e eeuw; 162; 1 deel
    Dubbel van inv.nr. 12524, maar bevat meer gegevens. Datering volgens Bijlsma: '1e helft 17e eeuw'
- Resoluties, E.
  - Kopieregisters van akten en resoluties., 1594-1630; 163-168; 4 delen en 1 pak
    - 1594, 163
      Dit register behoort tot de archieven van de VOC of WIC.
    - 1597 I, 164
      Afschrift 18e eeuw. 1e kohier ontbreekt. Dit register behoort tot de archieven van de Staten van Zeeland.
    - 1597 II, 165
      Dit register behoort tot de archieven van de Staten van Zeeland.
    - 1597. Losse kohieren., 166
      Kopie vervaardigd in de tweede helft van de 18e eeuw door een klerk van de griffie van de Staten-Generaal.
    - 1627 II, 167
    - 1630, 168
      Dit register behoort tot een der archieven van Holland (Staten van Holland, Gecommitteerde Raden of een der raadpensionarissen).
  - Resoluties betreffende de vredehandel in Munster., 1634-1647; 169-173; 5 delen
    Deze registers behoren tot de archieven van Holland (Staten van Holland, Gecommitteerde Raden of een der raadpensionarissen). Bijlsma: 'Arch. St. v. Holl.' Zie inv. Cassa p. 13.
    - 1634-1644, 169
    - 1644-1646, 170
    - 1646, 171
    - 1646-1647, 172
    - 1647, 173
  - Resoluties betreffende de vredehandel in Munster., 1634-1648; ---; 7 delen
    Deze registers bevonden zich aanvankelijk in de Collectie Staten-Generaal Dubbelen, inv.nrs. 174-180 en bevinden zich thans in het archief van de Staten-Generaal, inv.nrs. 4853-4859.
  - Registers van akten en resoluties., 1643-1656; 181-196, ---; 17 delen
    Deze registers behoren grotendeels tot de archieven van Holland (Staten van Holland, Gecommitteerde Raden of een der raadpensionarissen).
    - 1643, 181
      Dit register behoort tot de archieven van Holland, serie ordinaris resoluties 'C'.
    - 1644, ---
      Dit register was aanvankelijk genummerd 181*. Onduidelijk tot welk archief het behoort. Dit stuk is aan te vragen onder nummer 1075.
    - 1644 sep. - dec., 182
      Dit register hoort bij inv.nr. 1130, en tot het archief van de Staten-Generaal.
    - 1645, 183
      Dit register behoort tot de archieven van Holland, serie ordinaris resoluties 'A'.
    - 1646, 184
      Onduidelijk tot welk archief het register behoort.
    - 1647, 185
      Dit register behoort tot de archieven van Holland, serie ordinaris resoluties 'B'.
    - 1648, 186
    - 1649, 187
    - 1650, 188
    - 1651, 189
    - 1652 I, 190
    - 1652 II. Ook secreet., 191
    - 1652 III, 192
    - 1652 IV, 193
    - 1654, 194
    - 1655, 195
      Onduidelijk tot welk archief het register behoort. Eerste stuk ontbreekt.
    - 1656, 196
      Dit register behoort tot het archief van de Staten-Generaal
  - Registers van extractresoluties., 1655-1676; div.nrs.; 23 delen
    Deze registers behoren tot het archief van de Generaliteitsrekenkamer. De vindplaats van de oorspronkelijke inv.nrs. 207, 208, 210, 211, 213, 214, 216, 218 en 219 is onbekend.
    - 1655-1660, 197
    - 1661-1663, 198
    - 1664, 199
    - 1665, 200
    - 1666, 201
    - 1667, 202
    - 1668, 203
    - 1669, 204
    - 1671. Met index, 205
    - 1672. Met index, 206
    - 1673. Met index, 209
    - 1674. Met index, 212
    - 1675. Met index, 215
    - 1676, 217
  - Registers van extractresoluties., 1676-1677; 220-221*; 4 delen
    Deze registers zijn waarschijnlijk afkomstig van griffier Fagel (Scheurleer Auctie 1803 nr. 21).
    - 1676 I, 220
    - 1676 II, 220*
      Was eerder genummerd inv.nr. 371.
    - 1677 I, 221
    - 1677 II, 221*
      Was eerder genummerd inv.nr. 370.
  - Registers van extractresoluties, met indices., 1677-1690; div.nrs.; 13 delen
    Deze registers behoren tot het archief van de Generaliteitsrekenkamer. Van de oorspronkelijke inv.nrs. 223, 224, 226, 227, 229-233, 235, 239, 240, 244, 2445, 247, 248, 252, 253 en 259-267 is de verblijfplaats onbekend.
    - 1677, 222
    - 1678, 225
    - 1679, 228
    - 1681, 234
    - 1682, 238
    - 1683, 243
    - 1684, 246
    - 1685, 251
    - 1686, 254
    - 1687, 255
    - 1688, 256
    - 1689, 257
    - 1690, 258
  - Registers van extractresoluties, met indices, 1682-1685; ---; 6 delen
    - 1682 I. Supplement, ---; 236
      Overgebracht naar 1.10.94. Fagel Supplement, inv.nr. 429
    - 1682 II. Supplement, ---; 237
      Overgebracht naar 1.10.94. Fagel Supplement, inv.nr. 430
    - 1683 I. Supplement, ---; 241
      Overgebracht naar 1.10.94. Fagel Supplement, inv.nr. 432
    - 1683 II. Supplement, ---; 242
      Overgebracht naar 1.10.94. Fagel Supplement, inv.nr. 433
    - 1685 I. Supplement, ---; 249
      Overgebracht naar 1.10.94. Fagel Supplement, inv.nr. 436
    - 1685 II. Supplement, ---; 250
      Overgebracht naar 1.10.94. Fagel Supplement, inv.nr. 437
  - Dubbelen van de registers van ordinaris resoluties., 1702-1719; ---; 35 delen
    Deze registers bevonden zich aanvankelijk in de Collectie Staten-Generaal Dubbelen, inv.nrs. 268-302 en bevinden zich thans in het archief van de Staten-Generaal, inv.nrs. 3869-3903.
  - Kopieregisters van ordinaris resoluties., 1707-1758; div.nrs.; 36 delen
    'Acad. Lugd. vendidit.' 'Publica auctoritate vendidi W.G. Pluijgers'. Pluijgers was bibliothecaris van de Leidse hogeschool tussen 1859 en 1879. De oorspronkelijke herkomst van deze registers vóór de verwerving door de Universiteitsbibliotheek Leiden is niet bekend.
    - 1707, 303
    - 1708, 304
    - 1709, 305
    - 1710, 306
    - 1711, 307
    - 1712, 308
    - 1713, 309
    - 1728, 310
    - 1729, 311
    - 1730, 312
    - 1731, 313
    - 1732, 314
    - 1733, 315
    - 1734, 316
    - 1735, 317
    - 1736, 318
    - 1737, 319
    - 1738, 320
    - 1739, 321
    - 1740, 322
    - 1741, 323
    - 1742, 324
    - 1743, 325
    - 1744, 326
    - 1745, 327
    - 1746, 328
    - 1747, 329
    - 1748, 330
    - 1749, 331
    - 1750, 332
    - 1751, 333
    - 1752, 334
    - Voorheen inv.nr. 335, 1754, ---
      Overgebracht naar Fagel Supplement, 1.10.94, inv.nr. 1161
    - 1756, 336
    - 1757, 337
    - 1758, 338
  - Kopieregister van ordinaris resoluties betreffende financiële zaken., 1787; ---; 1 deel
    Dit register bevond zich aanvankelijk in de Collectie Staten-Generaal Dubbelen, inv.nr. 339, en bevindt zich thans in het archief van de Staten-Generaal, inv.nr. 4839. Het heeft evenwel als aantekening: 'Voor den ontvanger generaal' en zou dus behoren tot het archief van de Ontvanger-Generaal of van de Generaliteitsrekenkamer.
  - Kohieren van netresoluties., 1789-1793; 340-344II; 7 portefeuilles
    Deze bestanddelen behoren tot het archief van de Staten-Generaal.
    - 1789 I, 340
    - 1789 II, 340*
    - 1790 I, 341*
    - 1790 II, 341
    - 1791, 342
    - 1792 I, 343
    - 1792 II, 343*
    - 1793 I, 344I
    - 1793 II, 344II
    - 1793 III, 344*
      Een gedeelte van inv.nr. 344 is gedurende enige tijd foutief gedateerd 1795 en daarom afgescheiden geweest van inv.nr. 344 onder het inv.nr. 344*.
  - Extractresoluties., 1792; 345I-345II; 2 pakken
    - 1792 jan. 2 - apr. 27, 345I; 1 pak
    - 1792 sep. 3 - dec. 31, 345II; 1 pak
  - Ontbreekt., ---
    De verblijfplaats van het oorspronkelijke inv.nr. 346 is onbekend.
  - Kopieregisters van secrete resoluties, behorend tot de archieven van Holland (Staten van Holland, Gecommitteerde Raden of een der raadpensionarissen)., 1592-1757; div.nrs.; 94 delen
    Met index, behalve de nummers 357-366, 379-380 en 382-390.
    - 1592-1604, 347
    - 1608-1609, 349
    - 1615-1634, 351
    - 1634-1652, 352
    - 1654, zonder index, 357
    - 1655, zonder index, 358
    - 1656, zonder index, 359
    - 1657, zonder index, 360
    - 1659, zonder index, 361
    - 1660, zonder index, 362
    - 1661, zonder index, 363
    - 1662-1666, zonder index, 364
    - 1667-1668, zonder index, 365
    - 1670, zonder index, 366
    - 1686, zonder index, 379
    - 1687, zonder index, 380
    - 1689, zonder index, 382
    - 1690, zonder index, 383
    - 1691, zonder index, 384
    - 1692, zonder index, 385
    - 1693, zonder index, 386
    - 1694, zonder index, 387
    - 1695, zonder index, 388
    - 1696, zonder index, 389
    - 1697, zonder index, 390
    - 1698, 391
    - 1699, 392
    - 1700, 393
    - 1701 I, 394
    - 1701 II, 395
    - 1702, 396
    - 1703 I, 397
    - 1703 II, 398
    - 1704 I, 399
    - 1704 II, 400
    - 1705 I, 401
    - 1705 II, 402
    - 1706, 403
    - 1707 I, 404
    - 1707 II, 405
    - 1708, 406
    - 1709, 407
    - 1710 I, 408
    - 1710 II, 409
    - 1711 I, 410
    - 1711 II, 411
    - 1712 I, 412
    - 1712 II, 413
    - 1715 I, 416
    - 1715 II, 417
    - 1716, ---
      Inv.nr. 418 ontbreekt.
    - 1717 I, 419
    - 1717 II, 420
    - 1718 I, 421
    - 1718 II, 422
    - 1719 I, 423
    - 1719 II, 424
    - 1720 I, 425
    - 1720 II, 426
    - 1721 I, 427
    - 1721 II, 428
    - 1722 I, 429
    - 1722 II, 430
    - 1723 I, 431
    - 1723 II, 432
    - 1724 I, 433
    - 1724 II, 434
    - 1725 I, 435
    - 1725 II, 436
    - 1726 I, 437
    - 1726 II, 438
    - 1727 I, 439
    - 1727 II, 440
    - 1728 I, 441
    - 1728 II, 442
    - 1729 I, 443
    - 1729 II, 444
    - 1730 I, 445
    - 1730 II, 446
    - 1731 I, 447
    - 1731 II, 448
    - 1732 I, 449
    - 1732 II, 450
    - 1733 I, 451
    - 1733 II, 452
    - 1734 I, 453
    - 1734 II, 454
    - 1735 I, 455
    - 1735 II, 456
    - 1736 I, 457
    - 1736 II, 458
    - 1737 I, 459
    - 1737 II, 460
    - 1748 I, 461
    - 1748 II, 462
    - 1757, 463
      Het register over 1757 dat aansluit bij de vorige serie in Aanw. 1920 XXXII 7 (terugontvangen uit Zeeland).
  - Kopieregisters van secrete resoluties, behorend tot het archief van de Staten-Generaal., 1592-1716; div.nrs.; 19 delen
    Met index, behalve de nummers 353, 355 en 370-371.
    - 1592-1604, 348
    - 1608-1609, 350
    - 1644-1646, zonder index, ---
      Dit register bevond zich aanvankelijk in de Collectie Staten-Generaal Dubbelen, inv.nr. 353, bevindt zich thans in het archief van de Staten-Generaal, inv.nr. 4859a.
    - 1646-1653, 354
    - 1652, zonder index, 355
    - 1654-1660, 356
    - 1671, 367
    - 1675, 368
    - 1676, 369
    - ---
      Het register, aanvankelijk inv.nr. 370, is thans inv.nr. 221*.
    - ---
      Het register, aanvankelijk inv.nr. 371, is thans inv.nr. 220*.
    - 1677, 372
      Kopie van Staten-Generaal inv.nr. 4583. Volgt ook de foliëring.
    - 1678, 373
    - 1679-1680. 'Dubbelt', 374
    - 1681-1682. 'Dubbelt', 375
    - 1661-1670, 375*
      Kopie vermoedelijk vervaardigd in de tweede helft van de 18e eeuw door een klerk van de griffie van de Staten-Generaal.
    - 1674, 375**
      Onvolledig. Kopie vermoedelijk vervaardigd in de tweede helft van de 18e eeuw door een klerk van de griffie van de Staten-Generaal.
    - 1683, 376
    - 1684, 377
    - 1683-1684. Dubb., 378
    - 1688, 381
    - 1713, 414
    - 1714, 415
    - 1716, ---
      Dit register bevond zich aanvankelijk in de Collectie Staten-Generaal Dubbelen, inv.nr. 418, bevindt zich thans in het archief Fagel supplement, inv.nr. 518.
  - Registers van secrete extractresoluties en kopieën van ingekomen brieven, met indices., 1749-1768; 464-475; 12 delen
    Deze registers behoren tot het archief van Pieter Steyn, raadpensionaris van Holland.
    - 1749-1750, 464
    - 1750-1751, zonder index, 465
    - 1752, 466
    - 1753, 467
    - 1754, 468
    - 1755, 469
    - 1756, 470
    - 1758-1759, 471
    - 1760-1761, 472
    - 1762-1763, 473
    - 1764-1765, 474